# 请教陈老师，如何判定核销一笔负债？

提问人：槿思成 时间：2016-02-15 23:38:01
背景：企业存在一笔金额长期挂账的应付工程款（大于 5 年，金额较大），取得企业相关台账，相关债权人依然存在，并不存在破产、注销的情况，相关资料齐全（合同等）；因为企业的项目烂尾，推动该项目的高层早已离职等多方原因，导致企业长期拖欠工程款。
个人的疑问： 1 、请教陈老师，这样的情况，作为cpa应该如何进行操作，才可以是比较合理的处理？ 2 、依据合同约定，相关支付日期早已超过了诉讼时效，在法律上已不具有强制力， 并且从管理层的意图来看，不支付的动机和表现很明显，相关事项是否依然满足负债的定义？ 3 、如果企业想主动核销，那核销这笔应付账款，是否可以在企业单方面进行，需要提供怎么样的资料，才可以合理判断？ 4 、作为cpa，基于目前的情况，是否可以提出核销这笔负债呢？ 5 、在日常的业务上，如何才可以比较准确的判断核销一笔负债呢？ 谢谢老师

回答人：chenyiwei
根据《企业会计准则第 22 号——金融工具确认和计量》第二十六条规定：“金融负债的现时义务全部或部分已经解除的，才能终止确认该金融负债或其一部分”。因此，对于负债能否核销的审计证据，应当围绕“现时义务已经解除”这一点来加以论证。 从你所说的情况看，“相关债权人依然存在，并不存在破产、注销的情况，相关资料齐全（合同等）；因为企业的项目烂尾，推动该项目的高层早已离职等多方原因，导致企业长期拖欠工程款”，从这一点来看，企业支付该款项的合同义务并未解除。虽然已过诉讼时效，但是“已过诉讼时效”仅仅表明对方丧失了“胜诉权”，即通过司法途径追讨该欠款的权利，并不意味着对方实体权利的丧失，因此仅仅依据“已过诉讼时效”这一点并不成为核销负债的充分证据。而且法律上对诉讼时效的具体规定相当复杂，可能存在中止、中断等情况，因此不能简单地依据应付款项的账龄来判断诉讼时效是否已过。 对负债的核销要非常谨慎，一般对于因合同关系导致的负债，只有满足以下条件之一时才可核销：（ 1 ）对方已经注销（法人）或者死亡（自然人），且无其他法人或自然人承继该项债权；（ 2 ）债权人作出声明放弃债权；（ 3 ）债权人通过与债务人的协议豁免债权。

提问人：呼叫帮助 时间：2017-12-11 20:56:43
因此仅仅依据“已过诉讼时效”这一点并不成为核销负债的充分证据。陈版如果本单位律师顾问已经确认不存在中止、中断等诉讼时效的情况，这时的“已过诉讼时效”这一点是否可以成为核销负债的充分证据？陈版

回答人：chenyiwei
不可以，债权人的实体权利并未丧失，只是丧失了胜诉权。但仍可通过其他途径获得救济。